---
title: "Análisis de las condiciones del océano frente a Perú durante mi primer año de vida"
author: "Rolf Rivas"
output:
  html_document
---
## Introducción
Se analizó la temperatura y salinidad del océano frente a Perú para el año 1991. Durante los años 1991-1992 se registro un niño, el cual no fue considerado como extraordinario (SENAMHI 2014; Tahakashi, 2016).

## Materiales y métodos
Se usaron las variables:  


***-Temperatura superficicial del mar (SST)***  


***-Salinidad (SSS)***

## Resultados y discusión

```{r}

```

```{r}
library(ncdf4)
library(fields)
library(kali)
nc=nc_open("datos/sst.nc4")
sst = ncvar_get(nc, "to")
lat = ncvar_get(nc, "latitude")
lon = ncvar_get(nc, "longitude") - 360
```
**Creación de gráfico**
```{r}
sst_promedio=apply(sst[,,1:552], MARGIN = c(1,2), FUN=mean, na.rm = TRUE)
image.map(lon, lat, sst_promedio)
title("PROMEDIO SST° 1959-2005")
```
```{r}
sst_promedio=apply(sst[,,1:552], MARGIN = c(1,2), FUN =mean, na.rm = TRUE)
sst_ano1991=apply(sst[,,384:396], MARGIN = c(1,2), FUN = mean, na.rm = TRUE)
anomalia_sst=sst_promedio-sst_ano1991
image.map(lon, lat, anomalia_sst)
title("Anomalías SST año 1991")
```



## Conclusiones

## Referencias

SENAMHI. 2014. El fenomeno El Niño en el Perú. Link: http://www.minam.gob.pe/wp-content/uploads/2014/07/Dossier-El-Ni%C3%B1o-Final_web.pdf

Takahashi, K. & Dewitte, B. 2016. Clim Dyn 46: 1627. doi:10.1007/s00382-015-2665-3

